【裁判字號】    95,重訴,50
【裁判日期】    970722
【裁判案由】    侵權行為損害賠償
【裁判全文】
臺灣宜蘭地方法院民事判決              95年度重訴字第50號
原      告  弘宜化工股份有限公司
                        之1
法定代理人  丙○○
訴訟代理人  曾威龍律師
            曾文杞律師
被      告  甲○○
            乙○○
上列二人共同
訴訟代理人  楊德海律師
上列當事人間因原告提起附帶民事訴訟，請求侵權行為損害賠償
事件，經本院刑事庭裁定移送前來，本院於97年7月1日言詞辯論
終結，判決如下：
    主  文
被告甲○○應給付原告新台幣壹仟肆佰壹拾伍萬壹仟壹佰貳拾陸
元，及自民國九十四年十月十六日起至清償日止，按年息百分之
五計算之利息。
被告甲○○、乙○○應連帶給付原告新台幣壹佰零陸萬元，及自
民國九十四年十月十六日起至清償日止，按年息百分之五計算之
利息。
原告其餘之訴駁回。
訴訟費用由被告負擔五分之一，餘由原告負擔。
本判決第一項於原告以新台幣肆佰柒拾壹萬柒仟零肆拾貳元為被
告甲○○供擔保後，得假執行；但被告甲○○如以新台幣新台幣
壹仟肆佰壹拾伍萬壹仟壹佰貳拾陸元為原告預供擔保，得免為假
執行。
本判決第二項於原告各以新台幣參拾伍萬參仟參佰參拾參元為被
告供擔保後，得假執行；但被告甲○○、乙○○如分別以新台幣
壹佰零陸萬元為原告預供擔保，各得免為假執行。
原告其餘假執行之聲請駁回。
    事實及理由
一、原告起訴時請求之金額為被告甲○○應給付原告新台幣（以
    下同）69,834,845元；被告甲○○、乙○○應連帶給付原告
    13,741,126元，嗣於本院審理時更改為被告甲○○應給付原
    告14,151,126元；被告甲○○、乙○○應連帶給付原告59,5
    70,265元（見卷第128頁），核屬民事訴訟法第255條第1項
    第3款所規定擴張或減縮應受判決事項聲明之情形，應予准
    許。
二、原告方面：
（一）聲明：
    １被告甲○○應給付原告14,151,126元，及自起訴狀繕本送
      達被告之翌日起至清償日止，按年利率百分之五計算之利
      息。
    ２被告甲○○、乙○○應連帶給付原告59,570,265元，及自
      起訴狀繕本送達被告之翌日起至清償日止，按年利率百分
      之五計算之利息。
    ３願供擔保，請准宣告假執行。
（二）陳述：
    １被告甲○○、乙○○下列犯罪事實業經台灣宜蘭地方法院
      檢察署檢察官93年度發查偵字第20、25號提起公訴，並經
      台灣宜蘭地方法院94年度訴字第198號及台灣高等法院95
      年度上訴字第3785號刑事判決認定在案：
      (一)被告甲○○、乙○○共同偽造簽發交通銀行羅東分行戶
        名「弘宜化工股份有限公司  甲○○」、帳號00000000
        0號甲存帳戶如附表一所示交通銀行/支票存款-退票明
        細查詢所示之支票，金額計達68,364,84 5元（詳原證
        一），部分支票並經持票人向鈞院聲請支付命令，有鈞
        院93年度羅促字第592號、93年度羅促字第1360號、93
        年度促字第2954號、93年度促字第3470號、93年度促字
        第3471號、93年度促字第3472號、93年度促字第3473號
        、93年度促字第3474號及93年度促第3475號支付命令案
        卷足稽。惟其中如附表二編號1至6所示之支票，金額共
        9,854,580元部分，經持票人即訴外人大允貨運股份有
        限公司（以下稱大允貨運公司）起訴請求原告給付票款
        ，已經鈞院94年度羅訴字第2號判決原告不負給付義務
        確定（詳被證五），原告爰減縮此項請求金額，請求被
        告給付58,510,265元（68,364,845－9,854,580＝58,51
        0,265）。
      (二)被告乙○○、甲○○共同業務侵占原告所有價值1,060,
        000元之焦碳。
      (三)被告甲○○以詐欺及偽造文書向龍慶鋼鐵企業股份有限
        公司領取該公司應支付原告之貨款支票1,470,000元（
        票號：ABP0000000、發票日：92.12.28、帳號：000000
        -0、發票人：龍慶鋼鐵企業股份有限公司、付款人：高
        雄銀行營業部）。
      (四)被告甲○○竊盜原告所有價值12,681,126元之生石灰。
    ２按「因故意或過失，不法侵害他人之權利者，負損害賠償
      責任。」「數人共同不法侵害他人之權利者，連帶負損害
      賠償責任﹔不能知其中孰為加害人者，亦同。造意人及幫
      助人，視為共同行為人。」民法第184條第1項前段及第18
      5條定有明文。本件被告甲○○故意不法侵害原告之權利
      ，自應負損害賠償之責任；被告乙○○、甲○○共同不法
      侵害原告之權利，自應連帶負損害賠償責任。又「負損害
      賠償責任者，除法律另有規定或契約另有訂定外，應回復
      他方損害發生前之原狀。」、「不能回復原狀或回復顯有
      重大困難者，應以金錢賠債其損害。」民法第213條第1項
      及第215條定有明文。被告侵權行為所致損害不能或難以
      回復原狀，應以金錢賠償原告損害。
    ３請求金額
      (一)被告甲○○以詐欺及偽造文書方法盜領龍慶鋼鐵企業股
        份有限公司支票1,470,000元，及竊取原告所有12,681,
        12 6元之生石灰，二者合計14,151,126元（1,470,000
        ＋12,681,126＝14,151,126），爰請求如聲明第一項。
      (二)被告甲○○、乙○○共同偽造支票金額計達68,364,845
        元，惟其中如台灣高等法院刑事判決附表一所列編號29
        至33及35等6紙，票面金額共9,854,580元之支票，經持
        票人起訴請求原告給付票款，鈞院判決原告不負給付義
        務，並已確定（詳被證五），原告爰減縮此項請求金額
        ，請求被告給付58,510,265元（68,364,845－9,854,58
        0＝58,510,265）；又被告甲○○、乙○○共同侵占原
        告所有價值1,060,000元之焦碳，二者合計59,570,265
        元（58,510,265＋1,060,000＝59,570,265元），爰請
        求如聲明第二項。
二、被告方面：
（一）聲明：
    １原告之訴及假執行之聲請均駁回。
    ２如受不利之判決願供擔保請准免於假執行。
（二）陳述：
    １就原告主張被告甲○○、乙○○共同偽造簽發交通銀行羅
      東分行戶名「弘宜化工股份有限公司」、帳號000000000
      甲存帳戶支票，金額58,510,265元（扣除附表二編號1至6
      之支票金額9,854,580元）部分：
      (一)被告不爭執事項：
        1.原告於交通銀行羅東分行開立戶名「弘宜化工股份有
          限公司」帳戶，帳號0000000000甲存帳戶。
        2.該帳戶於93年1月9日經票交所列為拒絕往來戶。
        3.退票金額共68,364,845元，扣除9,854,580元，退票
          金額共58,510,265元。
      (二)被告爭執事項：
        1.被告甲○○、乙○○使用上開原告之甲存帳戶支票對
          外調借款項係原告弘宜公司知情。所借貸之款項係充
          為原告資金短缺營運之用。
        2.鈞院94年度訴字第198號刑事判決附表一所列之支票
          ，係被告甲○○已先代原告償還並向執票人收回之票
          據，有刑事陳報狀及其附表所列之支票可證（被證四
          ）。
        3.原告請求被告連帶給付退票金額58,510,265元，然附
          表一所列之支票（扣除附表二所示之支票金額），經
          執票人提示均遭退票未兌現，原告並未受有損害。
    ２就原告主張被告甲○○、乙○○共同侵占焦炭1,060,000
      元部份：
      (一)被告不爭執事項：
        1.92年12月19日及20日分別出售2車及6車焦炭予隆興產
          業股份有限公司（下稱隆興公司），出售款項106 萬
          元。
        2.出售焦炭予隆興公司所得款項106萬元係清償原告向
          第三人梁油妹之借款。
      (二)被告爭執事項：
        原告弘宜公司於資金短缺時即透過被告甲○○向第三人
        借貸，出售焦炭之106萬元係償還原告之借款。
    ３原告主張被告甲○○以行使偽造私文書等不法方式詐領第
      三人龍慶鋼鐵企業股份有限公司（下稱龍慶公司）應交付
      予原告之貨款支票乙紙，計1,470,000元部份（票號：
      ABP0000000、票載發票日：93.3.17、開票日：92.12.1 8
      、帳號：10104-6、發票人：龍慶鋼鐵企業股份有限公司
      、付款人：高雄銀行營業部）部分：
      (一)被告不爭執事項：
        1.龍慶公司簽發上開支票，金額1,470,000元。
        2.上開支票由被告甲○○向龍慶公司領取。
      (二)被告爭執事項：
        1.被告甲○○係原告實際負責人，並於弘宜公司資金短
          缺時負責協助資金調度。此有證人闕秀玲於宜蘭地方
          法院94年度訴字第198號刑事卷第171、173頁證稱：
          「弘宜公司財務吃緊入不敷出，常要求廠商快付款」
          、「公司財務吃緊，由公司股東去處理」、「我們貼
          客票有三家，是東和鋼鐵及龍慶一家」等詞可稽。
        2.原告迄92年度12月31日止共積欠被告1,450,000元（
          被證一），而證人闕秀玲於鈞院前揭刑事卷（二）第
          38、39頁以下亦證稱：「甲○○只有借給公司9百多
          萬元」、「甲○○以貨款抵借款，弘宜公司、東昌公
          司都同意」，故被告甲○○並無侵占原告貨款，而係
          因原告財務吃緊時，代替原告籌錢，故上開支票，係
          用來償還被告甲○○向第三人李明光調借款項借給原
          告的錢，被告甲○○並無偽造文書侵占原告上揭款項
          之行為。
    ４原告主張被告甲○○業務侵占原告所有之生石灰共計7,04
      5.07公噸，共計12,681,126元部分：
      (一)依第三人慶欣鋼鐵股份有限公司（下稱慶欣公司）95年
        3月8日95慶字第005號函覆台灣宜蘭地方法院稱「本公
        司自92年4月起至92年12月止，向新和化工有限公司（
        下稱新和公司）所購買之石灰金額為每公斤2.1元，合
        計3100.4公噸」（被證二）。第三人建順煉鋼股份有限
        公司（下稱建順公司）95年3月31日函覆台灣宜蘭地方
        法院稱，建順公司於92年8月30日、9月19日、9月30 日
        、10月27日、12月2日共計向新和公司購買1233.9公噸
        生石灰（被證三）。二家公司共計向新和公司購買
        4334.3公噸，非原告公司所稱7045.07公噸。
      (二)又上開慶欣公司與建順公司係向第三人新和公司購買生
        石灰，而非向原告弘宜公司或被告甲○○購買，且第三
        人新和公司於92年度與原告交易之金額為1,984,410 元
        （被證一查核報告書第十四項（二）1．銷貨欄參照）
        ，故被告甲○○並無侵占原告公司之生石灰，而係新和
        公司向原告弘宜公司購買生石灰。
      (三)原告生石灰出售之對象為新和公司，惟原告並未具體證
        明原告出售新和公司生石灰數量及價格，且原告之查核
        報告已具體載明原告與新和公司92年度之交易金額，故
        原告就本項之侵占生石灰請求基礎事實並不明確。
三、得心證之理由：
（一）原告請求被告甲○○、乙○○連帶給付58,510,265元之部
      分：
    １經查，訴外人東昌投資股份有限公司（下稱東昌公司）自
      84年間開始投資原告而成為持股百分之五十股權之法人股
      東後，為節制弘宜公司票據之使用，股東間即約定原告對
      外如需開立支票，須東昌公司審核同意後始得為之。詎被
      告甲○○於87年10月12日竟隱瞞東昌公司，自行至交通銀
      行（經與中國商業銀行合併後更名為兆豐國際商業銀行，
      下同）羅東分行開立戶名為「弘宜化工股份有限公司甲○
      ○」，帳號000000000000號之甲存帳戶（下稱交通銀行甲
      存帳戶），領取原告、負責人甲○○名義之支票自行使用
      ，規避東昌公司之審核同意機制，其後並與其子即被告乙
      ○○共同基於偽造有價證券之概括犯意聯絡，明知被告甲
      ○○未經東昌公司之審核及同意，無權簽發原告之支票，
      仍由被告甲○○逕以公司負責人名義持有並簽發如附表一
      所示上開帳戶之支票（金額合計68,364,845元），並經持
      票人提示均不獲兌現等事實，業經本院94年度訴字第198
      號、台灣高等法院95年度上訴字第3785號刑事判決認定在
      案，有前開案件判決書、該案第一審影印卷宗可參佐，顯
      見被告確有偽造原告名義簽發支票，退票金額共計68,364
      ,845 元無訛，被告對於簽發上開支票經持票人提示不能
      兌現乙節並不爭執，雖辯稱使用上開原告之甲存帳戶支票
      對外調借款項，原告知情，且所借貸之款項係充為原告資
      金短缺營運之用云云。為原告否認在卷，又被告甲○○於
      上開刑事案件警詢時供稱：「（警方提示告訴狀內證三之
      大眾銀行支票是否為弘宜公司所開立，支票背面大允公司
      橡皮圖章是否你或乙○○所偽刻及署印向第三人調現？）
      我們公司因與東昌公司投資各佔一半的股權，所以工廠方
      面所需大筆金額我會以做好公司轉帳傳票寄給東昌公司再
      等他們審核後，由他們開立相等金額支票，再由他們公司
      闕秀玲蓋弘宜公司大小章後將支票寄到我們公司，所以該
      大眾銀行支票為東昌公司開立，但如我前所述因當時東昌
      公司支票未下來，所以我先以公司所有之交通銀行支票開
      立予他們，並向他們調現‧‧‧」云云（發查偵字第20號
      卷第6、7頁），足認原告於92年11月至12月間某日開立大
      眾銀行支票3紙欲交付予大允公司作為運費時，實際仍由
      東昌公司節制，被告甲○○需以轉帳傳票送東昌公司審核
      ，並蓋用原告印鑑章後，再交予原告行使無訛。又對照上
      開大眾銀行支票、及被告甲○○所簽發交通銀行支票發票
      人欄，其所蓋用原告印文部分明顯不同，足認被告偽造原
      告名義簽發如附表一所示退票支票無訛，被告上開所辯，
      並無可採。從而，原告主張被告甲○○、乙○○偽造原告
      名義簽發如附表一所示支票，即屬有據。
    ２按附表一所示之支票均係被告所偽造，已如上述，惟按在
      票上簽名者，依票上所載名義負責，票據法第5條第1項定
      有明文。是以票據債務人應依票據文義負責者，以該債務
      人在票據上簽名或蓋章為前提，若非在票據上簽名為背書
      行為，自不負背書人之責任，此為絕對的抗辯事由，得以
      對抗一切執票人。（最高法院65年台上字第2030號、51年
      台上字第3309號判例參照），而附表一所示之支票均係被
      告偽造原告名義簽發，原告並未在支票上實際簽名或蓋章
      ，自不用因此負票據責任至明。而附表一所示之支票其中
      雖有向本院聲請核發支付命令，惟均未確定乙節，亦為原
      告所自陳（見本院卷第175頁），則原告並未因被告偽造
      原告名義簽發支票之侵權行為而致生財產上之損害，亦屬
      明確。至原告雖又主張持票人尚可依票據法第22條第4項
      「票據上之債權，雖依本法因時效或手續之欠缺而消滅，
      執票人對於發票人或承兌人，於其所受利益之限度，得請
      求償還。」之規定，而得向原告請求利益償還，原告因此
      即受有損害云云。然查，上揭支票，原告並未在支票上實
      際簽名或蓋章，並非支票發票人，並非票據法第22條第4
      項所適用之對象，況主張票據法第22條第4項之前提，須
      發票人因此受有利益，然原告並不會因上揭支票退票而受
      有任何利益，持票人自無從對原告主張利益償還，是原告
      主張因持票人得向原告請求票據上之利益償還請求，因此
      受有損害云云，尚非有據。綜上，原告既未因被告偽造其
      名義簽發之支票退票致生有損害，從而，原告主張依民法
      第184條第1項前段、第185條侵權行為法律關係，在扣除
      附表二之支票金額9,854,580元後，請求被告連帶給付原
      告58,510,265元（68,364,845－9,854,58 0＝58,510,
      265 ）云云，並無理由，應予駁回。
（二）原告請求被告甲○○、乙○○連帶給付1,060, 000元部份
      ：
      經查，被告甲○○、乙○○共同基於侵占之犯意聯絡，於
      92年12月19日下午6時許及92年12月20日上午9時14分許，
      由被告乙○○指示不知情之員工林春明、張明龍操作推土
      機等機械裝置，將其業務上所持有弘宜公司堆碳場內之焦
      炭，裝於指派運送之卡車上，共分別裝置焦炭2車及6車後
      ，連續將該等焦炭侵占入己，並指示不知情之姓名年籍不
      詳卡車司機將上開焦炭載運至隆興產業股份有限公司（下
      稱隆興公司）而價賣之，販賣焦炭得款共計106萬元。嗣
      於92年12月22日由隆興公司依甲○○之指示逕將上開款項
      匯入第一銀行竹南分行帳號00000000000號，戶名梁油妹
      之帳戶內，以清償甲○○對梁油妹之借款之事實，業經本
      院94年度訴字第198號、台灣高等法院95年度上訴字第378
      5號刑事判決認定在案，有前開案件判決書、該案第一審
      影印卷宗可參佐，已足認被告確有侵占上開1,060,000元
      之事實無疑。被告對於出售2車及6車焦炭予隆興公司，得
      款106萬元之事實並不爭執，惟抗辯稱：原告於資金短缺
      時即透過被告甲○○向第三人借貸，所得106萬元係償還
      原告弘宜公司之借款云云。惟查，被告上開侵占行為而侵
      害原告之權利，所應負擔之損害賠償責任，係屬故意侵權
      行為而負擔之債，依民法第339條規定不得主張抵銷。是
      縱認原告有向被告借款，被告並不得對此為抵銷抗辯。被
      告所辯，洵屬無據。綜上，原告本於侵權行為法律關係請
      求被告等負連帶賠償責任，為有理由，應予准許。
（三）原告請求被告甲○○給付1,470,000元部份：
      經查，訴外人龍慶鋼鐵企業股份有限公司（下稱龍慶公司
      ）向原告購買貨物，應支付貨款147萬元。被告甲○○明
      知於92年12月17日經股東會決議其不得再涉入原告任何業
      務之營運，已無權以原告員工或實際經營人之身分，對外
      為任何行為，竟基於為自己不法所有之意圖，在92年12月
      22日前往龍慶公司，偽以其為原告實際負責人之身分，欲
      領取貨款支票，並佯稱因原告資金調度需要，要求龍慶公
      司將支票上「禁止背書轉讓」之記載取消，使不知情之龍
      慶公司人員陷於錯誤，將龍慶公司所簽發面額為147萬元
      之支票1紙（票號ABP0000000、票載發票日：93年3月17日
      、開票日：92年12月18日、帳號：10104-6號）交付予被
      告甲○○。被告甲○○並持於不詳時間及地點偽刻之「弘
      宜化工股份有限公司」章及「乙○○」章，蓋用在訴外人
      龍慶公司客戶請領支票之領款簽收單及請求取消禁止背書
      轉讓書面證明上，而偽造原告名義之簽收單及證明書，並
      持交訴外人龍慶公司而行使之，足生損害於原告。被告甲
      ○○於取得上開支票後，即於該支票背面盜用原告在交通
      銀行甲存帳戶開戶用之「弘宜化工股份有限公司」章，並
      蓋用「甲○○」章，以表彰原告背書意旨，而偽造原告背
      書之私文書，旋持交不知情之訴外人李明光而行使之，以
      清償被告甲○○對訴外人李明光之借款，均足以生損害於
      原告之事實，業經本院94年度訴字第198號、台灣高等法
      院95年度上訴字第3785號刑事判決認定在案，有前開案件
      判決書、該案第一審影印卷宗可參佐，已足認被告確有詐
      欺及偽造文書而向訴外人龍慶公司詐領該公司應支付原告
      之貨款支票無疑，被告對於上揭支票以上開方式領取及交
      付訴外人李明光之事實，並不爭執，雖抗辯稱係用來償還
      被告甲○○向第三人李明光調借款項借給原告的錢云云，
      惟並無提出證據以實其說，況縱認原告有向訴外人李明光
      借款，原告與訴外人李明光就借款如何處理，與被告甲○
      ○無關，被告甲○○辯稱係償還原告向訴外人李明光借款
      云云，並無可採。從而，原告本於侵權行為法律關係請求
      被告甲○○賠償責任147萬元，為有理由，應予准許。
（四）原告主張被告甲○○業務侵占原告所有之生石灰7,045.07
      公噸，共計12,681,126元部分：
      經查，被告甲○○基於業務侵占概括犯意，自92年1月起
      至92年12月20日止，將其業務上所持有原告所生產之生石
      灰7045.07公噸，均連續侵占入己後，並委由不知情之大
      允公司將其中3100.44公噸生石灰載運至慶欣公司價賣之
      、1233.9公噸載運自建順公司價賣之，其餘生石灰則載運
      至甲○○財家族所經營之新和公司，由被告甲○○為不詳
      之處置。慶欣公司購買上開生石灰所交付之貨款6,510,
      924元及建順公司所交付之貨款2,575,876元，則均由新和
      公司收取，原告均未取得貨款之事實，業據證人林麗玉於
      本院94年度訴字第198號刑事案件審理時證稱：弘宜公司
      在92年1月至12月交付生石灰予大允公司載運至建順公司
      與慶欣欣公司，此部分之生石灰貨款並沒有入弘宜公司之
      帳內，因為被告甲○○稱建順及慶欣公司的貨款是他私人
      收入，所以指示不要把該二公司之貨款登記在弘宜公司之
      帳內，因此伊完全未將此部分貨款登記在弘宜公司之帳內
      、證人楊碧鈴證稱：92年1月至12月大允公司載運生石灰
      至新和公司，該等生石灰是由弘宜公司出貨，係因被告甲
      ○○指示稱這是被告甲○○私下出的貨，所以該貨款由新
      和公司向建順公司及慶欣公司請款；又大允公司確曾自弘
      宜公司載運如7045.07公噸生石灰等情，亦據證人陳錦緞
      於本院94年度訴字第198號刑事案件審理時結證之證述為
      證，復有大允貨運請款單影本12紙可佐。從而，原告所有
      之生石灰7045.07噸確係經由被告甲○○之指示，由原告
      運出，而原告並未取得上開生石灰之貨款等事實，已堪認
      定。又慶欣公司於92年間共向新和公司購買石灰合計
      3100.44公噸，每公斤2.1元，貨款計6,510,924元，有慶
      欣欣公司95年3月28日95慶字第005號函可參，建順公司於
      92年間向新和公司購買石灰合計1233.9公噸，每公噸
      2,088元，貨款2,575,876元，有建順公司函可稽。則原告
      以每公噸1,800元計算生石灰之價值，即屬合理。從而，
      原告基於侵權行為法律關係，請求被告甲○○給付12,681
      ,126 元（7045.07公噸×1,800元＝12,681,126元），為
      有理由，應予准許。至被告辯稱慶欣公司與建順公司共計
      購買4334.3公噸，非7045.07公噸、被告甲○○並無侵占
      原告弘宜公司之生石灰，而係新和公司向原告購買生石灰
      云云，並無法舉證以實其說，所辯尚無可採。
（四）綜上所述，本件原告依侵權行為之法律關係，請求被告甲
      ○○應給付原告14,151,126元；被告甲○○、乙○○應連
      帶給付原告1,060,000元，及均自起訴狀繕本送達翌日即
      94年10月16日起至清償日止，按年息5％計算之利息，為
      有理由，應予准許。至原告逾前開數額所為之請求，則無
      理由，應予駁回。
四、本件原告勝訴之部分，兩造均陳明願供擔保請求宣告假執行
    或免為假執行，經核均無不合，爰各酌定相當之擔保金額併
    予准許之。又原告敗訴之部分，其假執行之聲請，因訴之駁
    回而失所附麗，應併予駁回。
五、本件事證已臻明確，兩造其餘攻擊、防禦方法及舉證，核與
    判決結果無影響，爰不一一論列，附此敘明。
六、訴訟費用負擔之依據：民事訴訟法第79條。
中    華    民    國    97    年    7     月    22    日
                    臺灣宜蘭地方法院民事庭
                        法  官  林楨森
正本與原本無異。
如不服本判決應於判決送達後20日內提出上訴狀（須附繕本）。
中    華    民    國    97    年    7     月    22    日
                        書記官  邱美龍
附表二
┌───┬────┬────┬────┬────┬───┬───┐
│編號  │支票號碼│發票日  │付款人  │金額（新│提示日│利息起│
│      │        │        │        │臺幣）  │      │算日  │
├───┼────┼────┼────┼────┼───┼───┤
│一    │LC007245│92.12.25│交通銀行│二百萬元│92.12.│92.12.│
│      │4號     │        │羅東分行│        │25    │26    │
├───┼────┼────┼────┼────┼───┼───┤
│二    │LC007247│93.1.25 │交通銀行│二百萬元│93.1. │93.1. │
│      │1號     │        │羅東分行│        │27    │28    │
├───┼────┼────┼────┼────┼───┼───┤
│三    │LC007248│93.2.25 │交通銀行│二百萬元│93.2. │93.2. │
│      │1號     │        │羅東分行│        │27    │28    │
├───┼────┼────┼────┼────┼───┼───┤
│四    │LC007246│92.12.25│交通銀行│一百四十│92.12.│92.12.│
│      │4號     │        │羅東分行│六萬六千│25    │26    │
│      │        │        │        │五百九十│      │      │
│      │        │        │        │四元    │      │      │
├───┼────┼────┼────┼────┼───┼───┤
│五    │LC007247│93.1.25 │交通銀行│一百九十│93.1. │93.1. │
│      │8號     │        │羅東分行│九萬九千│27    │28    │
│      │        │        │        │七百零一│      │      │
│      │        │        │        │元      │      │      │
├───┼────┼────┼────┼────┼───┼───┤
│六    │LC030249│92.12.25│交通銀行│三十八萬│92.12.│92.12.│
│      │5號     │        │羅東分行│八千二百│25    │26    │
│      │        │        │        │八十五元│      │      │
└───┴────┴────┴────┴────┴───┴───┘


司法院資訊處製作；財團法人民間司法改革基金會備份。
